臺灣桃園地方法院刑事判決
110年度交簡上字第295號
上  訴  人  臺灣桃園地方檢察署檢察官 
被      告  徐智丁



選任辯護人  黃偉邦律師 
上列上訴人因被告過失傷害案件，不服本院於中華民國110年8月
26日所為110年度壢交簡字第966號第一審刑事簡易判決（聲請簡
易判決處刑案號：110年度偵字第8215號），提起上訴，本院管
轄之第二審合議庭判決如下：
    主  文
上訴駁回。
    事實及理由
一、本案經本院合議庭審理結果，認原審以被告徐智丁犯刑法第
    284條前段之過失傷害罪，處有期徒刑3月，並諭知易科罰金
    之折算標準為以新臺幣（下同）1,000元折算1日，其認事用
    法及量刑均無不當，應予維持，並引用原審刑事簡易判決記
    載之事實、證據及理由（詳如附件所示），另補充證據：被
    告於本院準備、審理程序之自白（見本院交簡上字卷第65頁
    、第113、119頁）。
二、檢察官上訴意旨略以：告訴人鄭光輝因本案車禍致無法行走
    3個月，且無法工作，經濟狀況陷於困窘，而被告事發至今
    均未道歉或與告訴人達成和解，更不願賠償告訴人分毫，亦
    無積極介入告訴人與被告保險公司關於保險理賠之交涉協商
    ，而僅將損害賠償問題推諉予保險公司，犯後態度並非良好
    ，參以本件告訴人無法及時於程序中提起刑事附帶民事告訴
    ，兩相權量，難認原審判決對被告已罰當其罪並符於社會之
    法律情感、罪刑相當及實現刑罰權分配之正義，故原審判決
    顯然過輕而有未當。
三、駁回上訴之理由：
　㈠按刑之量定，屬為裁判之法院得依職權裁量之事項，如其量
    刑已以行為人之責任為基礎，並斟酌刑法第57條各款所列情
    狀，在法定刑度內，酌量科刑，無顯然失當或違反公平、比
    例及罪刑相當原則，亦無偏執一端，致明顯失出失入情形，
    自不得指為違法（最高法院109年度台上字第5777號判決意
    旨參照）。在同一犯罪事實與情節，如別無其他加重或減輕
    原因，下級審量定之刑，亦無過重或失輕之不當情形，則上
    級審對下級審法院之職權行使，原則上應予尊重（最高法院
    102年度台上字第2615號判決意旨參照）。是法官所為量刑
    ，如非有上揭明顯違法之情事，自不得擅加指摘其違法或不
    當。
　㈡原審以被告犯刑法第284條前段過失傷害罪之事證明確，先依
    自首規定減刑後，並審酌被告駕駛自用小貨車行經行車管制
    號誌正常運作之交岔路口，未盡注意義務，即貿然占用來車
    道搶先左轉，左轉彎車亦未讓對向直行車先行，更未注意車
    前狀況，而與告訴人騎乘機車發生碰撞，致告訴人因而受有
    右側鎖骨幹閉鎖性骨折、左側踝部開放性傷口（10cm）、頭
    部部位擦傷、腹壁擦傷等傷勢（見偵卷第29頁），顯見告訴
    人傷勢甚重，兼衡被告犯後坦承犯行，迄今尚未與告訴人達
    成和解，並衡酌被告高職畢業之教育程度、自陳從事漁業、
    家中經濟狀況勉持及其前無與本案罪質相似或相同前科紀錄
    之素行等一切情狀，量處有期徒刑3月，並諭知以新臺幣1,0
    00元為易科罰金之折算標準，經核原審判決認事用法均無不
    當，並業依刑法第57條之規定，就量刑詳為審酌並敘明理由
    ，既未逾越法定刑度，復未濫用自由裁量之權限，所為量刑
    妥適而無不當或違法可言，自應予維持。
　㈢檢察官雖稱被告未積極介入告訴人與被告保險公司關於保險
    理賠之交涉協商，而僅將損害賠償問題推諉予保險公司等語
    ，惟被告於本院所定110年12月23日、111年2月17日2次調解
    期日均有到庭，此有卷附調解委員調解單2份可憑（見交簡
    上字卷第55頁、第91頁），佐以證人即告訴人鄭光輝亦證稱
    ：本案車禍發生後，被告於伊開刀時有先支付1筆7,000元醫
    療費，且也曾經給伊2,000元紅包等語（見本院交簡上字卷
    第114頁），是以上情節，尚難遽認被告有將其理應面對之
    損害賠償問題全然推由保險公司處理之情；而本案被告與告
    訴人未能達成調解原因之一，在於被告之保險公司認告訴人
    未提供完整單據、證明供其審核故不同意理賠，此經被告、
    告訴人陳述在卷（見本院交簡上字卷第67頁、第120、121頁
    ），而保險公司對於申請理賠之項目，必須依保險契約議定
    內容檢具相關單據方能同意理賠，此為至然之理，也不因被
    告申請理賠係要供自己使用或賠償予他人而有異，換言之，
    保險公司不可能因被告開口即無視保險契約，在縱無相關單
    據、證明下即可同意理賠，自不能以被告之保險公司未同意
    理賠即謂被告未積極介入；再參本案告訴人因傷勢嚴重，是
    其提起附帶民事訴訟時請求之金額也達135萬2,613元，此有
    刑事附帶民事起訴狀在卷可憑（見交簡上附民字卷第5頁）
    ，而此一金額對於尋常人家並非皆有餘裕得負擔而可輕易給
    付，自不能因被告未依告訴人之請求給付損害賠償即認被告
    之犯後態度並非良好。另檢察官其餘上訴所提事項原審於量
    刑時業已詳加審酌，是檢察官指摘原審判決量刑過輕，請求
    撤銷原判決，為無理由，應予駁回。
據上論斷，應依刑事訴訟法第455條之1第1項、第3項、第368條
、第373條，判決如主文。
本案經檢察官楊挺宏聲請以簡易判決處刑，檢察官高玉奇到庭執
行職務。
中　　華　　民　　國　　111 　年　　4 　　月　　22　　日
                  刑事第十三庭　審判長法　官　潘怡華
                                      法　官  王兆琳
                                      法　官　郭鍵融
以上正本證明與原本無異。
不得上訴。
　　　　　　　　　　　　　　　        書記官  楊育燕
中　　華　　民　　國　　111 　年　　4 　　月　　22　　日
附件：
臺灣桃園地方法院刑事簡易判決　　　110年度壢交簡字第966號
聲  請  人  臺灣桃園地方檢察署檢察官
被　　　告　徐智丁　男　民國00年00月00日生
                    身分證統一編號：Z000000000號
                    住○○市○○區○○路000巷000號
                    居桃園市○○區○○路0段000號2樓
上列被告因過失傷害案件，經檢察官聲請以簡易判決處刑（110
年度偵字第8215號），本院判決如下：
    主  文
徐智丁犯過失傷害罪，處有期徒刑參月，如易科罰金，以新臺幣
壹仟元折算壹日。
    事實及理由
一、本案犯罪事實、證據及理由，除下列更正及補充部分外，其
    餘均引用檢察官聲請簡易判決處刑書之記載（如附件）。
  ㈠更正部分
  ⒈被告於警詢中供稱：當我看行箭頭的綠燈亮起後，我就左轉
    ；當時我看見號誌的直行箭頭亮了，就直接左轉；我沒有發
    現對方，當時來不及採取任何反應措施等語（見偵卷第12頁
    、第15頁），核與被告駕駛車牌號碼000-0000號自用小貨車
    行經於台31線往北方向與台66線之路口，左轉駛入該路口後
    ，適告訴人騎乘車牌號碼000-000 號普通重型機車沿台31線
    往南方式行經前開路口，兩車因而發生碰撞，此有道路交通
    事故現場圖及案發路口之監視器錄影畫面擷圖在卷可佐（見
    偵卷第39頁、第75至77頁），足認被告駕駛車輛左轉彎時，
    除未注意車前狀況，並隨時採取必要之安全措施外，有占用
    來車道搶先左轉，亦未讓直行車先行，至臻明確。
  ⒉準此，犯罪事實欄一、第4 行「…本應注意行駛至交岔路口左
    轉車禮讓直行車先行」，應更正為「…本應注意行駛至交岔
    路口左轉彎時，應行至交岔路口中心處左轉，並不得占用來
    車道搶先左轉；轉彎車應讓直行車先行；汽車行駛時，駕駛
    人應注意車前狀況，並隨時採取必要之安全措施，…」，而
    證據並所犯法條欄一、第7 至8 行「按轉彎車應讓直行車先
    行，道路交通安全規則第102 條第1 項第7 款訂有明文」，
    亦更正為「左轉彎時，應行至交岔路口中心處左轉，並不得
    占用來車道搶先左轉；轉彎車應讓直行車先行；汽車行駛時
    ，駕駛人應注意車前狀況，並隨時採取必要之安全措施，道
    路交通安全規則第102 條第1 項第5 、7 款、第94條第3項
    分別定有明文」。
  ㈡補充部分證據並所犯法條欄一，應補充告訴人表示沒有調解
    意願之本院辦理刑事案件電話查詢記錄表（見本院卷第47頁
    ）之證據。
二、論罪科刑
  ㈠所犯罪名核被告徐智丁所為，係犯刑法第284 條前段之過失
    傷害罪。
  ㈡自首部分經查，被告肇事後已向到場處理員警主動表明為交
    通事故之肇事者，此有桃園市政府警察局楊梅分局楊梅交通
    分隊道路交通事故肇事人自首情形紀錄表1 份附卷足憑（見
    偵卷第45頁），是被告於員警尚不知何人犯罪前，主動坦承
    其為肇事者，嗣後並接受裁判，揆諸上揭說明意旨，爰依刑
    法第62條前段自首之規定，裁量減輕本刑。
  ㈢科刑部分爰以行為人之責任為基礎，審酌被告駕駛自用小貨
    車行經行車管制號誌正常運作之交岔路口，未盡上開多項注
    意義務，即貿然占用來車道搶先左轉，左轉彎車亦未讓對向
    直行車先行，更未注意車前狀況，而與告訴人騎乘機車發生
    碰撞，致告訴人因而受有右側鎖骨幹閉鎖性骨折、左側踝部
    開放性傷口（10cm）、頭部部位擦傷、腹壁擦傷等傷勢（見
    偵卷第29頁），顯見告訴人傷勢甚重，兼衡被告犯後坦承犯
    行，迄今尚未與告訴人達成和解，並衡酌被告高職畢業之教
    育程度（見偵卷第7 頁）、自陳從事漁業、家中經濟狀況勉
    持（見偵卷第11頁）及其前無與本案罪質相似或相同前科紀
    錄之素行等一切情狀，量處如主文所示之刑，並諭知易科罰
    金之折算標準。
三、據上論斷，依刑事訴訟法第449 條第1 項前段、第3 項、第
    454 條第2 項，刑法第284 條前段、第62條前段、第41條第
    1 項前段，刑法施行法第1 條之1 第1 項，逕以簡易判決處
    刑如主文。
四、如不服本判決，得於判決書送達之翌日起20日內，以書狀敘
    述理由（應附繕本），向本院提出上訴。本案經檢察官楊挺
    宏聲請以簡易判決處刑。
中　　華　　民　　國　 110　　年　　8 　　月　　26　　日
                  刑事第六庭    法　官　何啓榮
以上正本證明與原本無異。
如不服本判決，應於判決送達後20日內向本院提出上訴狀（應附
繕本）。
                                書記官　張詠昕
中　　華　　民　　國　 110　　年　　8 　　月　　26　　日
附錄本案論罪科刑法條：中華民國刑法第284 條第1 項。
因過失傷害人者，處 1 年以下有期徒刑、拘役或 10 萬元以下
罰金；致重傷者，處 3 年以下有期徒刑、拘役或 30 萬元以下
罰金。
附件：臺灣桃園地方檢察署檢察官聲請簡易判決處刑書